【裁判字號】    89,易,697
【裁判日期】    890315
【裁判案由】    竊盜
【裁判全文】
臺灣臺中地方法院刑事判決                          八十九年度易字第六九七號
    公  訴  人  臺灣台中地方法院檢察署檢察官
    被      告  丙○○
右列被告因竊盜等案件，經檢察官提起公訴（八十九年度偵字第三二七號），本院判
決如左︰
    主  文
丙○○共同變造中華民國國民身分證，足以生損害於公眾及他人，累犯，處有期徒刑
參月，扣案變造「甲○○」名義之中華民國國民身分證上之「丙○○」照片壹枚，沒
收。又收受贓物，累犯，處有期徒刑參月。又連續攜帶兇器竊盜，累犯，處有期徒刑
拾月，扣案之起子壹支，沒收。應執行有期徒刑壹年貳月，扣案變造「甲○○」名義
之中華民國國民身分證上之「丙○○」照片壹枚及起子壹支，均沒收。
    事  實
一、丙○○曾於民國八十二年間因施用毒品案件，經台灣高等法院台中分院判處有期
    徒刑三年四月確定，甫於八十六年六月二十一日執行完畢。仍不知悔改，復因案
    遭法院通緝，為逃避警察機關查緝，乃於八十八年十一月間，委由綽號「阿明」
    之成年男子變造證件，乃二人即基於犯意聯絡及行為分擔，由丙○○提供照片予
    綽號「阿明」之男子，再由綽號「阿明」之男子將丙○○之照片換貼於「甲○○
    」之中華民國國民身分證上，而變造上開甲○○之中華民國國民身分證後交予丙○○收執，足以生損害於甲○○及戶政機關對於戶籍管理之正確性。丙○○對於
    綽號「阿明」之男子所同時交付乙○○所有遭不詳人竊取（公訴人誤為係遺失）
    之寶島商業銀行金融卡乙枚為來源不明之贓物有認識，竟仍予以收受（公訴人贅
    載並侵吞入己）。丙○○又意圖為自己不法之所有，並基於概括之犯意，先於八
    十八年十二月某日中午，在台中市○○○路與向心路口，見丁○○所駕駛之車牌
    號碼ＯＫ─九六○○號自用小客車停放該處，竟乘人不覺，持所有客觀上足以對
    人之生命、身體產生危害，可供兇器使用之起子一支，毀壞該車之門鎖，入內竊
    取丁○○所有置於該車之彰化商業銀行金融卡一枚，得手後，隨即於八十八年十
    二月九日至不詳處所之自動提款機，持該提款卡插入該自動提款機，並輸入密碼
    ，使辨識密碼之銀行機器陷於錯誤，誤以係提款人之提款，遂依照其所鍵入之之
    金額交付一萬五千元現金，丙○○即以此不正方法由自動付款設備領得一萬五千
    元現金。復於八十八年十二月二十四日上午十一時五十分許，在台中市○○路七
    十七號金氏世界博物館停車場，見戊○○所駕駛之車牌號碼ＵＬ─九五八○號自
    用小客車停放該處，竟乘人不覺，持上開起子一支毀壞該車之門鎖，欲入內竊取
    該車內之財物而尚未得手之際，為警當場查獲，並扣得丙○○所持有之上開起子
    一支及經變造之中華民國國民身分證一枚。
二、案經台中市警察局第四分局報請台灣台中地方法院檢察署檢察官偵查起訴。
    理  由
一、右揭事實，業據被告丙○○坦承不諱，核與被害人甲○○、乙○○、丁○○、戊○○指述之情節相符，復有經變造之中華民國國民身分證一枚、贓物保管領據、
    上開提款卡帳戶之存摺明細表影本、車籍作業系統、上開車牌號碼ＵＬ─九五八
    ○號自用小客車之相片及扣案之起子一支等可資佐證。本件事證明確，被告之犯
    行堪以認定。
二、核被告所為，係犯刑法第二百十二條之變造中華民國國民身分證罪、第三百四十
    九條第一項之收受贓物罪、第三百二十一條第一項第三款之攜帶兇器竊盜罪、第
    三百三十九條之二第一項以不正方法由自動付款設備取得他人之物罪及第三百二
    十一條第二項、第一項第三款之攜帶兇器竊盜未遂罪（公訴人漏引第三百二十一
    條第二項、第一項第三款）。而被告自綽號「阿明」之男子收受上開來源不明之
    金融卡部分，公訴意旨認應依刑法第三百三十七條之侵占遺失物罪處斷，尚有未
    洽，惟社會基本事實相同，爰依法變更起訴法條。被告與綽號「阿明」之男子二
    人間，就上開變造中華民國國民身分證之犯行，有犯意之聯絡，行為之分擔，均
    為共同正犯。再被告先後二次竊盜犯行，時間緊接，犯罪構成要件相同，顯係基
    於概括犯意反覆為之，為連續犯，應依刑法第五十六條之規定，應論以情節較重
    之攜帶兇器竊盜一罪，並加重其刑。而被告所為前開攜帶兇器竊盜及以不正方法
    由自動付款設備取得他人之物二罪間，有方法結果之牽連關係，為牽連犯，應從
    一重之攜帶兇器竊盜罪論處。又被告所犯上開變造中華民國國民身分證、收受贓
    物、攜帶兇器竊盜三罪，犯意各別，罪名互易，應予分論併罰。另被告曾因施用
    毒品案件，經法院判處有期徒刑三年四月確定，於八十六年六月二十一日執行完
    畢（有台灣高等法院被告全國前案紀錄表一份在卷足憑），其於五年內再犯本案
    有期徒刑以上之罪，係屬累犯，應依刑法第四十七條之規定遞加重其刑。爰審酌
    被告素行不佳，竟變造他人之中華民國國民身分證欲矇混使用，其犯罪之動機顯
    然可議，然被告並未持以從事其他犯罪行為，所生危害不大，又其不思循合法正
    當途徑獲得財物，惟犯罪後尚能坦承犯行，態度良好，尚知悔改等一切情狀，各
    量處如主文所示之刑，並定其應執行刑。扣案變造「甲○○」名義之中華民國國
    民身分證上之「丙○○」照片一枚，係被告所有，因犯變造中華民國國民身分證
    罪所用之物；另扣案之起子一支，亦屬被告所有，供被告行竊所用之物，均據被
    告自承在卷，皆應依刑法第三十八條第一項第二款之規定，併予諭知沒收。
據上論斷，應依刑事訴訟法第二百九十九條第一項前段、第三百條，刑法第二十八條
第五十六條、第二百十二條、第三百四十九條第一項、第三百二十一條第一項第三
款、第三百三十九條之二第一項、第五十五條、第五十一條第五款、第四十七條、第
三十八條第一項第二款，罰金罰鍰提高標準條例第一條前段，判決如主文。
中      華      民      國    八十九    年      三      月     十五     日
                                台灣台中地方法院刑事第六庭
                                    法  官  許  秀  芬
右正本證明與原本無異。
如不服本判決，應於送達後十日內，向本院提出上訴狀，上訴於台灣高等法院台中分
院（須附繕本）。
                                    書記官
中      華      民      國    八十九    年      三      月     十六     日
附錄條文：
刑法第二百十二條、第三百四十九條第一項、第三百二十一條第一項第三款、第三百
三十九條之二第一項
刑法第二百十二條
偽造、變造護照、旅券、免許證、特許證及關於品行、能力、服務或其他相類之證書
、介紹書，足以生損害於公眾或他人者，處一年以下有期徒刑、拘役或三百元以下罰
金。
刑法第三百四十九條第一項
收受贓物者，處三年以下有期徒刑、拘役或五百元以下罰金。
刑法第三百二十一條第一項第三款
犯竊盜罪而有左列情形之一者，處六月以上五年以下有期徒刑：
一、於夜間侵入住宅或有人居住之建築物、船艦，或隱匿其內而犯之者。
二、毀越門扇、牆垣或其他安全設備而犯之者。
三、攜帶兇器而犯之者。
四、結夥三人以上而犯之者。
五、乘火災、水災或其他災害之際而犯之者。
六、在車站或埠頭而犯之者。
前項之未遂犯罰之。
刑法第三百三十九條之二第一項
意圖為自己或第三人不法之所有，以不正方法由自動付款設備取得他人之物者，處三
年以下有期徒刑、拘役或一萬元以下罰金。


司法院資訊處製作；財團法人民間司法改革基金會備份。
